臺灣臺中地方法院刑事判決
111年度侵訴字第28號
公  訴  人  臺灣臺中地方檢察署檢察官
被      告  游育騰




上列被告因妨害性自主罪案件，經檢察官提起公訴（110年度偵
字第37520號），被告就被訴事實為有罪之陳述，經本院聽取當
事人意見後，本院合議庭裁定由受命法官獨任依簡式審判程序審
理，判決如下：
    主    文
甲○○對於十四歲以上未滿十六歲之男子為性交之行為，處有期徒
刑肆月。
    犯罪事實
一、甲○○於民國110年9月3日，經由交友網站認識甲○（卷內代號
    AB000-A110403，94年9月生，真實姓名年籍詳卷，下稱甲○
    ）之男子後，雙方另以通訊軟體LINE互加為好友聯繫，甲○○
    透過聊天得知甲○為14歲以上未滿16歲之人，竟基於對14歲
    以上未滿16歲之男子為性交之犯意，與甲○相約於110年9月5
    日上午8時30分在長億高中前方見面，嗣甲○○與甲○於當日均
    提早抵達長億高中，甲○○即騎乘機車搭載甲○前往位於臺中
    市○○區○○路0段000號之采岩汽車旅館，二人於是日上午7時5
    8分後進入該旅館房間後，甲○○在不違反甲○之意願下，以將
    其陰莖插入甲○肛門內抽動之方式，與甲○為合意性交行為1
    次。
二、案經甲○之母親（卷內代號AB000-A110403A，真實姓名年籍
    詳卷）訴請臺中市政府警察局第五分局報告臺灣臺中地方檢
    察署檢察官偵查起訴。
    理    由
一、程序事項：
    按性侵害犯罪防治法所稱性侵害犯罪，係指觸犯刑法第221
    條至第227條、第228條、第229條、第332條第2項第2款、第
    334條第2款、第348條第2項第1款及其特別法之罪；又因職
    務或業務知悉或持有性侵害被害人姓名、出生年月日、住居
    所及其他足資識別其身分之資料者，除法律另有規定外，應
    予保密。警察人員必要時應採取保護被害人之安全措施。行
    政機關、司法機關及軍法機關所製作必須公示之文書，不得
    揭露被害人之姓名、出生年月日、住居所及其他足資識別被
    害人身分之資訊，性侵害犯罪防治法第2條第1項、第12條分
    別定有明文。另性侵害犯罪防治法第12條所定其他足資識別
    被害人身分之資訊，包括被害人照片或影像、聲音、住址、
    親屬姓名或其關係、就讀學校與班級或工作場所等個人基本
    資料，性侵害犯罪防治法施行細則第6條亦有明文。又行政
    機關及司法機關所製作必須公開之文書，除有其他法律特別
    規定之情形外，不得揭露足以識別刑事案件、少年保護事件
    之當事人或被害人之兒童及少年身分之資訊，兒童及少年福
    利與權益保障法第69條第1項第4款、第2項亦有明定。查被
    告甲○○所犯係屬性侵害犯罪防治法所稱之性侵害犯罪，依上
    開規定，被害人甲○（卷內代號：AB000- A110403號，真實
    姓名年籍詳卷）為14歲以上未滿16歲之人，依上開規定，甲
    ○之姓名、出生年月日、住居所，於判決書內不得揭露，而
    甲○之母親（卷內代號：AB000-A110403A ，真實姓名年籍詳
    卷）之姓名、出生年月日、住居所，亦屬其他足資識別被害
    人之資訊，故於判決書內亦不得揭露，是本案判決書均僅以
    代號甲○、甲○之母為記載，而關於其等身分資訊，均予以隱
    匿，合先敘明。
二、認定犯罪事實所憑證據及理由：
  ㈠上開犯罪事實，業據被告甲○○於警詢、偵查、本院準備程序
    及審理程序中坦承不諱（見偵卷第31至33頁反面、第107 頁
    正反面、本院卷第75頁、82頁），核與證人即被害人甲○於
    警詢及偵查中具結、甲○之母於偵查中具結之證述相符（見
    偵卷第35至39頁反面、第73至79頁），並有采岩汽車旅館住
    宿登記資料、被告騎乘之車牌號碼000-0000號普通重型機車
    車輛詳細資料報表、內政部警政署刑事警察局110 年11月24
    日刑生字第1108026028號鑑定書、性侵害犯罪事件通報表、
    性侵害案件被害人調查表（一）、（二）、性侵害案件驗證
    同意書、證物採集單、員警處理性侵害案件交接及應行注意
    事項表、國軍臺中醫院受理性侵害事件驗傷診斷書、被害人
    與被告之LINE對話紀錄、汽車旅館及路口之監視器翻拍照片
    、臺中市性侵害案件減少被害人重複陳述作業訊前訪視紀錄
    表、臺中市政府警察局太平分局受理各類案件紀錄表、受（
    處）理案件證明單（見偵卷第45頁、第59頁、第67至69頁；
    偵查不公開卷第11至17頁、第25至36頁、第37至111 頁、第
    117至129頁）在卷可稽，足認被告上開任意性自白與事實相
    符，應堪採信。
  ㈡綜上，本案事證明確，被告犯行，洵堪認定，應依法論科。
三、論罪科刑：
  ㈠核被告所為，係犯刑法第227條第3項之對於14歲以上未滿16
    歲之男子為性交罪。又兒童及少年福利與權益保障法第112 
    條第1項規定成年人對兒童及少年犯罪者，加重其刑至2分之
    1，但各該罪就被害人係兒童及少年已定有特別處罰規定者
    ，從其規定。查，被告所犯刑法第227條第3項之對於14歲以
    上未滿16歲之人為性交罪，已以被害人之年齡14歲以上未滿
    16歲為處罰條件，是本案自無兒童及少年福利與權益保障法
    第112條第1項加重其刑規定之適用，併此敘明。
  ㈡爰以行為人之責任為基礎，審酌被告明知甲○為14歲以上未滿
    16歲之未成年少男，身體及心智尚仍在發育階段，對於性關
    係之認知未臻成熟，亦未具有完整之性行為自主意識，被告
    竟為滿足個人私慾，與甲○發生性交行為，影響甲○之身心健
    康發展；惟考量被告年輕氣盛，未能克制情慾，且非以強制
    之手段為之，參以被告犯罪後坦認犯行，及甲○之母對本案
    亦表示沒有和解條件，只希望被告有悔意，對量刑部分被害
    人甲○也有責任，不能全怪罪被告，被告也沒有那麼可惡，
    發生案件其等也有責任等語，有本院公務電話紀錄表在卷可
    參（見本院卷第45頁），並斟酌被告之犯罪動機、手段、所
    生危害，暨其於本院自陳之教育智識程度及家庭經濟狀況等
    一切情狀（見本院卷第83頁），量處如主文所示之刑。
據上論斷，應依刑事訴訟法第273條之1第1項、第299條第1項前
段，刑法第227條第3項，判決如主文。
本案經檢察官乙○○提起公訴，檢察官乙○○到庭執行職務。
中　　華　　民　　國　　111 　年　　4　　 月　　25　　日
                  刑事第八庭  法  官  江文玉
以上正本證明與原本無異。
如不服本判決應於收受送達後20日內向本院提出上訴書狀，並應
敘述具體理由；其未敘述上訴之理由者，應於上訴期間屆滿後20
日內向本院補提理由書（均須按他造當事人之人數附繕本）「切
勿逕送上級法院」。
告訴人或被害人如不服判決，應備理由具狀向檢察官請求上訴，
上訴期間之計算，以檢察官收受判決正本之日起算。
                              書記官  黃珮華
中　　華　　民　　國　　111 　年　　4 　　月　　25　　日
附錄論罪科刑法條
刑法第227條
對於未滿十四歲之男女為性交者，處三年以上十年以下有期徒刑
。
對於未滿十四歲之男女為猥褻之行為者，處六月以上五年以下有
期徒刑。
對於十四歲以上未滿十六歲之男女為性交者，處七年以下有期徒
刑。
對於十四歲以上未滿十六歲之男女為猥褻之行為者，處三年以下
有期徒刑。
第一項、第三項之未遂犯罰之。